臺灣臺北地方法院刑事判決　　　　　　　 94年度易字第397號
公　訴　人　臺灣臺北地方法院檢察署檢察官
被　　　告　甲○○
上列被告因違反毒品危害防制條例案件，經檢察官提起公訴（94
年度偵字第4143號），本院判決如下：
    主  文
本件免訴。
    理  由
一、公訴意旨略稱：被告甲○○於民國93年11月17日上午11時許
    ，在臺北市○○區○○路112巷內，向真實姓名、年籍均不
    詳，綽號「阿伯」之男子，以新臺幣（下同）5百元之代價
    購入第一級毒品海洛因1包（淨重0.04公克）而持有之。嗣
    於同日上午11時20分許，在臺北市○○區○○路、中華路口
    為警查獲持有前揭毒品，經採集尿液送驗後呈嗎啡陰性反應
    ，因認被告涉有毒品危害防制條例第11條第1項之持有第一
    級毒品罪嫌。
二、按案件曾經判決確定者，應諭知免訴之判決，刑事訴訟法第
    302條第1款定有明文。又訴訟上所謂一事不再理之原則，關
    於實質上一罪或裁判上一罪，亦均有其適用，最高法院60年
    臺非字第77號著有判例。
三、經查：
　(一)本件被告甲○○基於施用第一級毒品海洛因之概括犯意，先
    後於93年7月17日中午12時許及93年7月18日下午某時，在臺
    北市○○區○○路1段242巷35號2樓住處，以針筒注射入體
    內之方式施用第一級毒品海洛因各一次；嗣承上施用第一級
    毒品海洛因之概括犯意，於93年11月15日18時許，在上址住
    處，以針筒注射入體內之方式施用第一級毒品海洛因一次；
    而於93年11月17日上午9時許，經臺北市政府警察局中正第
    二分局通知被告到場採驗尿液後查悉上情，前揭被告連續施
    用第一級毒品海洛因，觸犯毒品危害防制條例第10條第1項
    施用第一級毒品罪之犯行，業據臺灣高等法院於94年3月17
    日以93年度上訴字第3442號判處有期徒刑7月，經被告上訴
    後，由最高法院於94年5月19日以94年度臺上字第2632號判
    決駁回上訴確定，此有各該刑事判決及被告之臺灣高等法院
    前案紀錄表附卷可稽（見本院卷第10-11頁、第26-29頁）。
  (二)查上開被告於93年11月17日經臺北市政府警察局中正第二分
    局通知到場，於該日上午10時45分許採集尿液後送請臺灣尖
    端先進生技醫藥股份有限公司以酵素免疫分析法（EIA）檢
    驗結果，鴉片類濃度為704ng/ml，呈陽性反應；另以氣相層
    析質譜儀法（GC/MS）檢驗結果，嗎啡濃度為441ng/ml，呈
    陽性反應一情，業據本院調取臺北市政府警察局中正第二分
    局華字第09362987800刑事偵查卷宗核閱無誤，並有採尿紀
    錄、臺灣尖端先進生技醫藥股份有限公司93年11月25日濫用
    藥物檢驗報告各1紙足憑（見上開警卷第3、5頁）。被告於
    93年11月17日離開中正第二分局後，旋即於同日上午11時20
    分許，在臺北市○○區○○路、中華路二段口遭警盤查，起
    獲淨重0.04公克之第一級毒品海洛因1包，所涉本案經臺北
    市政府警察局萬華分局於當日下午1時許採集被告尿液後，
    同送請臺灣尖端先進生技醫藥股份有限公司以酵素免疫分析
    法（EIA）檢驗結果，鴉片類濃度為266ng/ml，因該公司檢
    驗閾值訂為300ng/ml，致出具之檢驗報告書記載檢驗結果為
    陰性反應，此有該公司出具之93年11月25日濫用藥物檢驗報
    告及檢送本院之鴉片類濃度檢驗結果1紙存卷足憑（見94年
    度偵字第4143號卷第9頁、本院卷第17-19頁）。由此足徵被
    告於93年11月17日二度經警採尿送驗結果不同，乃因採尿期
    間相隔2小時15分，所施用毒品海洛因業因人體代謝作用減
    低濃度，且臺灣尖端先進生技醫藥股份有限公司之檢驗閾值
    300ng/ml恰介於該二次檢出濃度之間所致，本案起訴檢察官
    以該公司93年11月25日濫用藥物檢驗報告為憑，認被告未施
    用第一級毒品海洛因，而起訴其持有第一級毒品海洛因，容
    有誤會。
  (三)本件扣案淨重0.04公克之第一級毒品海洛因一包，被告於本
    院辯稱係93年11月14日或15日購入施用後所剩餘等語（見本
    院卷第25頁），雖與其警訊時供稱係93年11月17日上午11時
    許向綽號「阿伯」購入等語不符（見94年度偵字第4143號卷
    第19頁），惟揆諸該包海洛因重量甚微，被告辯稱係供己施
    用一情，應非子虛，是不論其購入時間為何，以其遭警查獲
    本案之時間即93年11月17日，與93年11月15日施用毒品海洛
    因經臺灣高等法院判處有期徒刑7月之上開前案，顯然時間
    緊接，被告該段期間確有施用海洛因行為，復如前述，其施
    用毒品後為供己施用而持有海洛因所涉本案犯行，應為前案
    確定判決之既判力所及，因臺灣高等法院93年度上訴字第34
    42號判決經被告上訴後，業由最高法院於94年5月19日以94
    年度臺上字第2632號判決駁回上訴確定在案，依照首開說明
    ，本件爰不經言詞辯論，逕為諭知免訴之判決。
據上論斷，應依刑事訴訟法第302條第1款、第307條，判決如主
文。
中　　華　　民　　國　　94　　年　　6 　　月　　24　　日
　　　　　　　　　刑事第十四庭  審判長法　官　 吳靜怡
                                      法　官   王綽光
                                      法　官   吳冠霆
以上正本證明與原本無異
如不服本判決應於送達後10日內向本院提出上訴狀
　　　　　　　　　　　　　　      　　書記官　 謝韻華
中　　華　　民　　國　　94　　年　　6　　月　 　28　　日
